# 购买控股子公司关联少数股东权益的账务处理

提问人：lyablb 时间：2017-01-21 19:23:52
陈版，你好：
如题，现有集团A公司下属B（为A全资子公司）、C子公司，A对C持股51%，B持有C公司49%，集团A公司拟将收购B公司所持C公司49%股权，构成购买控股子公司关联少数股东权益。 集团A公司个别报表是否可以处理为借：长期股权投资（所占C公司净资产份额），借或贷：资本公积（大于或小于支付的对价）；贷：银行存款。 B公司个别报表是否可以为：借：银行存款 借或贷营业外支出（大于或小于支付的对价），贷：营业外支出。A和B公司是否可以这样处理。谢谢。

回答人：chenyiwei
站在A的角度，该事项前后B、Ｃ都是其全资子公司，因此不涉及购买少数股权。A直接将支付给B的投资成本作为对C的新增投资成本；B则将该价款与原先对C的长期股权投资账面价值之间的差额计入投资处置损益。 A的合并报表层面，应完全抵销该内部交易的影响。